臺灣高等法院臺南分院刑事裁定　　　　 100年度聲字第1099號
聲 請 人即
被　　　告　高英彰
選任辯護人　汪玉蓮　律師
上列被告因民國100年度侵上訴字第1167號妨害性自主案件，聲
請人聲請具保停止羈押，本院裁定如下：
    主  文
聲請駁回。
    理  由
一、按被告經法官訊問後，認為犯罪嫌疑重大，而有：(一)逃亡或
    有事實足認為有逃亡之虞。(二)有事實足認為有湮滅、偽造、
    變造證據或勾串共犯或證人之虞。(三)所犯為死刑、無期徒刑
    或最輕本刑為5年以上有期徒刑之罪者，非予羈押，顯難進
    行追訴、審判或執行者，得羈押之，刑事訴訟法第101條第1
    項定有明文。而羈押之必要與否或執行羈押後有無繼續之必
    要，仍許法院斟酌訴訟進行程度及其他一切情事而為認定，
    除有刑事訴訟法第114條各款所列情形之一不得駁回者外，
    准許與否，該管法院有自由裁量之權，衡非被告所得強求（
    最高法院29年抗字第57號、46年台抗字第6號、第21號等判
    例參照）。又按關於羈押原因之判斷，尚不適用訴訟上之嚴
    格證明原則，應僅就卷證資料做形式審查，並適用自由證明
    程序，並不要求至無合理懷疑確信程度，亦不要求適用嚴格
    證明程序，僅需就卷證資料為形式審查，探其是否已可足使
    法官對被告犯行產生「很有可能如此」之心證程度（最高法
    院97 年度台抗字第136號裁定參照）。又憲法保障人民身體
    自由之意旨，被告犯上開條款之罪嫌疑重大者，仍應有相當
    理由認為其有逃亡、湮滅、偽造、變造證據或勾串共犯或證
    人等之虞，法院斟酌命該被告具保、責付或限制住居等侵害
    較小之手段，均不足以確保追訴、審判或執行程序之順利進
    行，始符合該條款規定，非予羈押，顯難進行追訴、審判或
    執行之要件，此際羈押乃為維持刑事司法權有效行使之最後
    必要手段，於此範圍內，尚未逾越憲法第23條規定之比例原
    則，符合本院釋字第392號、第653號、第654號解釋意旨，
    與憲法第8條保障人民身體自由及第16條保障人民訴訟權之
    意旨，尚無違背（司法院釋字第665號解釋理由書參照）。
二、聲請意旨略以：被告高英彰因本院100年度侵上訴字第1167
    號妨害性自主案件，現由本院審理中，被告已坦承犯行，並
    有固定之住居所，且無證據證明有逃亡之虞，又被告因左足
    第一至四蹠骨骨折，固定之鋼針移位造成足部紅腫、感染，
    經醫師建議應手術移除固定鋼針，請准被告具保停止羈押，
    以便進行手術移除固定鋼針，被告並隨傳隨到等語。
三、經查：
  (一)本件被告高英彰因妨害性自主案件，前經本院訊問後，認為
    犯罪嫌疑重大，所涉對於未滿14歲女子犯強制性交罪，屬最
    輕本刑為5年以上有期徒刑之罪，有刑事訴訟法第101條第1
    項第3款情形，且經原審判處應執行有期徒刑10年在案，依
    一般社會常情，有相當理由認其有逃亡之虞，而認有羈押之
    必要，於民國100年11月25日執行羈押。
  (二)雖被告以上開情詞聲請具保停止羈押，惟被告所涉前開之犯
    行，業經被告坦承在卷，並有被害人之指認，復經原審判處
    應執行有期徒刑10年，足見其犯罪嫌疑確屬重大，且所犯之
    罪為最輕本刑5年以上有期徒刑之罪乙節，應堪認定。又本
    件被告涉犯上開之犯行，既經原審判處應執行有期徒刑10年
    在案，衡情重罪常伴有逃亡之高度可能，係趨吉避凶、脫免
    刑責、不甘受罰之基本人性，倘一般正常之人，依其合理判
    斷，可認為該犯重罪嫌疑重大之人具有逃亡之相當或然率存
    在，即已該當「相當理由」之認定標準，足證被告羈押之原
    因尚未消滅，且有相當理由認為有逃亡之虞，非予羈押，顯
    難進行審判程序或刑之執行，而有繼續羈押之必要，且無違
    反平等或比例原則之情形。
  (三)況刑事訴訟係以實現國家刑罰權為目的之司法程序，其審判
    乃以追訴而開始，追訴必須實施偵查，待至判決確定，尚須
    執行始能實現裁判之內容。偵查、追訴、審判及刑之執行均
    屬刑事司法之過程(最高法院95年度台抗字第70號裁定參照)
    。本件被告涉犯前開之犯行既經原審判處應執行有期徒刑10
    年在案，足見其涉案情節確屬重大，且所處之刑非輕，日後
    尚有「刑之執行」之司法權尚待行使，為確保日後審判程序
    之進行及將來刑之執行，堪認本件被告非予羈押顯難進行審
    判及執行，而有繼續羈押之必要，且此項羈押之必要性，非
    得以具保之方式代替，另本院綜合卷內客觀具體事證資料，
    並兼顧實體真實之發現等因素，認羈押被告亦無違反平等或
    比例原則之情形。是聲請人以其有固定之住居所，無逃亡之
    虞而無羈押之必要為由，聲請具保停止羈押，應屬無據。至
    被告另以其左足第一至四蹠骨骨折，固定之鋼針移位造成足
    部紅腫、感染，經醫師建議應手術移除固定鋼針，請准具保
    停止羈押，以便進行手術移除固定鋼針云云，並提出患部X
    光片與診斷證明書為據，惟依該診斷證明書醫囑欄載以「病
    患因上述病灶，『可能』伴隨鋼針內固定移位造成足部紅腫
    、感染，『若』有上述情事，『建議』手術移除內固定物」
    等語，係以假設可能發生情狀所為之建議，被告現顯無已因
    鋼針內固定移位，而有進行手術之急迫性，被告據此聲請具
    保停止羈押，亦無足採。
四、綜上所述，本院認被告高英彰所犯對於未滿14歲女子犯強制
    性交罪，其犯罪嫌疑重大，並有相當理由可認被告有逃亡之
    虞，非予羈押，顯難進行審判及執行程序，而有羈押之必要
    ，且其羈押之原因依仍存在，聲請意旨所執前述事由並無法
    排除被告原有之羈押原因。從而，被告聲請具保停止羈押，
    自難准許，應予駁回。
五、據上論斷，依刑事訴訟法第220條，裁定如主文。
中    華    民    國   100    年    12    月    6     日
                  刑事第七庭    審判長法  官    李文福
                                      法  官    翁金緞
                                      法  官    高榮宏
以上正本證明與原本無異。
如不服本裁定，應於收受本裁定後五日內向本院提出抗告狀。
                                      書記官    林宛妮
中    華    民    國   100    年    12    月    6     日